test/src/gt-norm-yamls/V-CLASS_IS_STEM_3.gt-norm.yaml
# YAML file for Class CLASS_IS_STEM_3 verbs

Config:
 hfst:
  Gen: ../../../src/generator-gt-norm.hfst
  Morph: ../../../src/analyser-gt-norm.hfst
 xerox:
  Gen: ../../../src/generator-gt-norm.xfst
  Morph: ../../../src/analyser-gt-norm.xfst
  App: lookup

Tests:

    # CLASS_IS_STEM_3

     is+V+INTERROGATIVE+PAST: kíl ijaa kíl
     is+V+INDIRECT+PAST: kíl ijaan kíl
     is+V+RELATIVE+EVIDENTIAL: kíl ijaas kíl
     is+V+PAST+NON_FACTIVE: kíl ijaa.ang kíl
     is+V+INTENSIVE+PAST: kíl ijaa'ahlang kíl
     is+V+SHOULD_KEEP_ON_VERBING_FOR_A_WHILE: kíl ijaa'ahlanggaa kíl
     is+V+COUNTERFACTUAL+PRESENT: kíl ijaa'ahlanggang kíl
